【裁判字號】    99,易,76
【裁判日期】    990212
【裁判案由】    竊盜
【裁判全文】
臺灣彰化地方法院刑事判決                99年度易字第76號
公  訴  人  臺灣彰化地方法院檢察署檢察官
被      告  丁○○
上列被告因竊盜等案件，經檢察官提起公訴（98年度偵字第7554
、9032、9184、9185、9479、9596、9829號），本院判決如下：
    主    文
丁○○所犯如附表所示之罪，各處如附表主文欄所示之刑。主刑
部分應執行有期徒刑貳年陸月。扣案之螺絲起子參支、油壓剪壹
支、活動扳手壹支、尖嘴鉗壹支均沒收。
    犯  罪  事  實
一、丁○○曾因動產擔保交易法案件，經臺灣板橋地方法院以94
    年度簡字第3375號判決判處有期徒刑3月確定，嗣於民國95
    年8月15日縮刑期滿執行完畢。詎仍不知警惕，意圖為自己
    不法之所有，於附表所列之時間，駕駛其所有之車牌號碼
    J6-0518號自小客車，由其單獨一人基於竊盜之犯意，或與
    姓名年籍不詳、綽號「阿寶」之成年男子（共犯情形詳如附
    表所示）共同基於竊盜之犯意聯絡，至附表所列地點內設置
    之按摩椅、心律機、零錢兌幣機、遊戲機、選物販賣機等無
    人看守之機臺，以足供兇器使用之螺絲起子3支、油壓剪、
    活動扳手、尖嘴鉗各1支為工具，破壞機臺錢箱之鎖頭後，
    竊取擺鈔盒、零錢盒或其內之現金（詳細竊盜情形亦如附表
    所示）。嗣於98年8月30日，在彰化縣埔心鄉○○村○○路
    319 號前為警查獲，並在其所駕駛之上開自小客車內，扣得
    其所有、供本件犯罪使用之螺絲起子3支、油壓剪、活動扳
    手、尖嘴鉗各1支。
二、案經彰化縣警察局溪湖分局及彰化分局報請臺灣彰化地方法
    院檢察署檢察官偵查起訴。
    理    由
一、上開犯罪事實，業據被告丁○○迭於警詢、偵查及本院審理
    時坦承不諱，核與證人即被害人丙○○、乙○○、辛○○、
    庚○○、己○○、壬○○、戊○○、甲○○等人於警詢、偵
    查中證述情節相符，復有監視錄影畫面擷取照片、現場照片
    、內政部警政署刑事警察局鑑驗書（被害人莊雅巒部分）、
    彰化縣警察局彰化分局普通竊盜案件現場勘察報告表（被害
    人莊雅巒部分）附卷可稽，及扣案之螺絲起子3支、油壓剪
    、活動扳手、尖嘴鉗各1支可資憑佐，足認被告之自白與事
    實相符，堪以採信。本案事證明確，被告犯行洵堪認定，應
    予依法論科。
二、按刑法第321條第1項第3款之攜帶兇器竊盜罪，係以行為人
    攜帶兇器為其加重條件，此所謂兇器，其種類並無限制，凡
    客觀上足以對人之生命、身體、安全構成威脅，具有危險性
    之兇器為已足，並不以攜帶之初有行兇之意圖為必要，有最
    高法院79年臺上字第5253號判例意旨可資參照。查本案被告
    2人行竊時攜帶之螺絲起子3支、油壓剪、活動扳手、尖嘴鉗
    各1支，既屬銳器、質地堅硬，倘持以抵拒，足以危害於他
    人生命、身體之安全，客觀上應認係兇器無疑。核被告丁○○所為，分別係犯刑法第321條第1項第3款之加重竊盜罪、
    同法第354條之毀損罪。另被告丁○○所為如附表編號2至8
    之犯行，係以一行為同時觸犯加重竊盜罪及毀損罪，為想像
    競合犯，依刑法第55條前段規定，從一重之加重竊盜罪處斷
    (附表編號1、9之犯行，就毀損罪部分，被害人沈伊伊並未
    提出告訴，故不論毀損罪，詳參臺灣彰化地方法院檢察署98
    年度偵字第7554號偵查卷宗98年9月28日之偵訊筆錄)。又被
    告丁○○、綽號「阿寶」之成年男子二人間，就如附表編號
    1、2、3、4、7、8、9之犯行，分別具有犯意聯絡及行為分
    擔，應論以共同正犯(附表編號7、8之犯行，應係丁○○與
    阿寶二人共同竊盜，起訴書漏載，併予敘明，詳參彰化縣警
    察局溪湖分局溪警分偵字第0980017262號警卷第3頁、彰化
    縣警察局溪湖分局溪警分偵字第0980017896號警卷第7頁)。
    另被告丁○○所犯如附表所示之各竊盜罪間，犯意各別，行
    為互殊，應予分論併罰。又被告丁○○曾因動產擔保交易法
    案件，經臺灣板橋地方法院以94年度簡字第3375號判決判處
    有期徒刑3月確定，嗣於95年8月15日縮刑期滿執行完畢等情
    ，有臺灣彰化地方法院檢察署刑案資料查註紀錄表及臺灣高
    等法院被告前案紀錄表各一份附卷可稽，茲其於五年以內再
    故意犯本件有期徒刑以上之九罪，均為累犯，應依刑法第47
    條第1項之規定，分別加重其刑。爰審酌被告不思循正當途
    徑獲取所需，任意攫取他人財物，輕忽他人之財產法益，詎
    仍不知警惕，一再為竊盜犯行，顯有漠視法紀之情，暨考量
    其犯罪之手段、動機、目的、生活狀況、智識程度，竊得物
    品價值、所生損害，及其迭於警詢、偵訊中及本院審理時均
    已坦承一切犯行之態度等一切情狀，分別量處如主文所示之
    刑，並定其應執行之刑，以示懲儆。至被告持以行竊所用之
    螺絲起子3支、油壓剪、活動扳手、尖嘴鉗各1支，均係被告
    所有，且均已供其行竊犯罪所用之物，業據其陳明在卷，爰
    依刑法第38條第1項第2款規定，併予宣告沒收。
據上論斷，應依刑事訴訟法第299條第1項前段，刑法第28條、第
321條第1項第3款、第354條、第55條、第47條第1項、第38條第1
項第2款、第51條第5款，判決如主文。
本案經檢察官林依成到庭執行職務
中    華    民    國    99    年    2    月    12    日
                  刑事第四庭      法  官  吳俊螢
以上正本證明與原本無異。
如不服本判決，應於收受判決後10日內向本院提出上訴書狀，並
應敘述具體理由；其未敘述上訴理由者，應於上訴期間屆滿後20
日內向本院補提理由書（均須按他造當事人之人數附繕本「切勿
逕送上級法院」）。
告訴人或被害人對於判決如有不服具備理由請求檢察官上訴者，
其上訴期間之計算係以檢察官收受判決正本之日期為準。
中    華    民    國    99    年    2    月    12    日
                                  書記官  林怡吟
附錄論罪科刑法條全文：
中華民國刑法第321條（加重竊盜罪）
犯竊盜罪而有左列情形之一者，處6 月以上、5 年以下有期徒刑
：
一  於夜間侵入住宅或有人居住之建築物、船艦或隱匿其內而犯
    之者。
二  毀越門扇、牆垣或其他安全設備而犯之者。
三  攜帶兇器而犯之者。
四  結夥三人以上而犯之者。
五  乘火災、水災或其他災害之際而犯之者。
六  在車站或埠頭而犯之者。
前項之未遂犯罰之。
中華民國刑法第354條（毀損器物罪）
毀棄、損壞前二條以外之他人之物或致令不堪用，足以生損害於
公眾或他人者，處 2 年以下有期徒刑、拘役或 5 百元以下罰金
。
附表：
┌──┬────┬────┬───┬─────┬──┬────┬──────┐
│編號│行竊時間│行竊地點│被害人│所竊物品之│共犯│所犯罪名│  主   文   │
│    │        │        │      │來源、失竊│    │        │            │
│    │        │        │      │之物及價值│    │        │            │
│    │        │        │      │(新臺幣)  │    │        │            │
├──┼────┼────┼───┼─────┼──┼────┼──────┤
│ 1  │98年8月 │彰化縣埔│丙○○│按摩椅、販│綽號│刑法第  │丁○○共同攜│
│    │12日晚上│心鄉瓦南│      │賣機、推盤│「阿│321條第1│帶兇器竊盜，│
│    │10時20分│村中山路│      │機、心律機│寶」│項第3款 │累犯，處有期│
│    │許      │319號「 │      │、兌幣機各│之男│。      │徒刑捌月。扣│
│    │        │大潤發賣│      │1台。約1萬│子  │        │案之螺絲起子│
│    │        │場地下1 │      │3仟元。   │    │        │參支、油壓剪│
│    │        │樓」    │      │          │    │        │、活動扳手、│
│    │        │        │      │          │    │        │尖嘴鉗各壹支│
│    │        │        │      │          │    │        │，均沒收之。│
├──┼────┼────┼───┼─────┼──┼────┼──────┤
│ 2  │98年8月 │雲林縣斗│乙○○│零錢兌幣機│綽號│刑法第  │丁○○共同攜│
│    │14日凌晨│六市大同│      │1台。現金 │「阿│321條第1│帶兇器竊盜，│
│    │5時10分 │路30 號 │      │約7000元、│寶」│項第3款 │累犯，處有期│
│    │許      │        │      │數幣機馬達│之男│。      │徒刑捌月。扣│
│    │        │        │      │1只、紙鈔 │子  │        │案之螺絲起子│
│    │        │        │      │機1台（馬 │    │        │參支、油壓剪│
│    │        │        │      │達及紙鈔機│    │        │、活動扳手、│
│    │        │        │      │價值約1050│    │        │尖嘴鉗各壹支│
│    │        │        │      │0元。     │    │        │，均沒收之。│
│    │        │        │      │          │    │        │            │
├──┼────┼────┼───┼─────┼──┼────┼──────┤
│ 3  │98年8月 │彰化縣彰│辛○○│選物販賣機│綽號│刑法第  │丁○○共同攜│
│    │20日凌晨│化市大埔│      │2台、零錢 │「阿│321條第1│帶兇器竊盜，│
│    │2時57分 │路410號 │      │兌幣機1台 │寶」│項第3款 │累犯，處有期│
│    │許      │        │      │。現金    │之男│。      │徒刑捌月。扣│
│    │        │        │      │12000元。 │子  │        │案之螺絲起子│
│    │        │        │      │          │    │        │參支、油壓剪│
│    │        │        │      │          │    │        │、活動扳手、│
│    │        │        │      │          │    │        │尖嘴鉗各壹支│
│    │        │        │      │          │    │        │，均沒收之。│
├──┼────┼────┼───┼─────┼──┼────┼──────┤
│ 4  │98年8月 │彰化縣花│庚○○│選物販賣機│綽號│刑法第  │丁○○共同攜│
│    │20日凌晨│壇鄉中山│      │、零錢兌幣│「阿│321條第1│帶兇器竊盜，│
│    │4時42分 │路2段5號│      │機各1台。 │寶」│項第3款 │累犯，處有期│
│    │許      │        │      │現金8300元│之男│。      │徒刑柒月。扣│
│    │        │        │      │          │子  │        │案之螺絲起子│
│    │        │        │      │          │    │        │參支、油壓剪│
│    │        │        │      │          │    │        │、活動扳手、│
│    │        │        │      │          │    │        │尖嘴鉗各壹支│
│    │        │        │      │          │    │        │，均沒收之。│
├──┼────┼────┼───┼─────┼──┼────┼──────┤
│ 5  │98年8月 │彰化縣彰│己○○│選物販賣機│無  │刑法第  │丁○○攜帶兇│
│    │20日凌晨│化市南郭│      │1台。現金 │    │321條第1│器竊盜，累犯│
│    │3時21分 │路1段226│      │4000元。  │    │項第3款 │，處有期徒刑│
│    │        │之6號前 │      │          │    │。      │柒月。扣案之│
│    │        │        │      │          │    │        │螺絲起子參支│
│    │        │        │      │          │    │        │、油壓剪、活│
│    │        │        │      │          │    │        │動扳手、尖嘴│
│    │        │        │      │          │    │        │鉗各壹支，均│
│    │        │        │      │          │    │        │沒收之。    │
├──┼────┼────┼───┼─────┼──┼────┼──────┤
│ 6  │98年8月 │南投縣草│壬○○│電動玩具遊│無  │刑法第  │丁○○攜帶兇│
│    │21日凌晨│屯鎮和平│      │戲機2台、 │    │321條第1│器竊盜，累犯│
│    │3時10分 │里碧山路│      │選物販賣機│    │項第3款 │，處有期徒刑│
│    │許      │145號前 │      │1台。現金 │    │。      │捌月。扣案之│
│    │        │        │      │12000元。 │    │        │螺絲起子參支│
│    │        │        │      │          │    │        │、油壓剪、活│
│    │        │        │      │          │    │        │動扳手、尖嘴│
│    │        │        │      │          │    │        │鉗各壹支，均│
│    │        │        │      │          │    │        │沒收之。    │
├──┼────┼────┼───┼─────┼──┼────┼──────┤
│ 7  │98年8月 │南投縣南│戊○○│零錢兌幣機│綽號│刑法第  │丁○○共同攜│
│    │21日凌晨│投市中華│      │1台。現金 │「阿│321條第1│帶兇器竊盜，│
│    │3時54分 │路132號 │      │6000元、置│寶」│項第3款 │累犯，處有期│
│    │許      │        │      │於兌幣機內│之男│。      │徒刑柒月。扣│
│    │        │        │      │之擺鈔盒1 │子  │        │案之螺絲起子│
│    │        │        │      │只。      │    │        │參支、油壓剪│
│    │        │        │      │          │    │        │、活動扳手、│
│    │        │        │      │          │    │        │尖嘴鉗各壹支│
│    │        │        │      │          │    │        │，均沒收之。│
├──┼────┼────┼───┼─────┼──┼────┼──────┤
│ 8  │98年8月 │雲林縣斗│甲○○│選物販賣機│綽號│刑法第  │丁○○共同攜│
│    │22日凌晨│六市保長│      │3台、兌幣 │「阿│321條第1│帶兇器竊盜，│
│    │4時30分 │路2號   │      │機1台。現 │寶」│項第3款 │累犯，處有期│
│    │許（被害│        │      │金12000元 │之男│。      │徒刑捌月。扣│
│    │人甲○○│        │      │。        │子  │        │案之螺絲起子│
│    │於翌日下│        │      │          │    │        │參支、油壓剪│
│    │午5時許 │        │      │          │    │        │、活動扳手、│
│    │發現）  │        │      │          │    │        │尖嘴鉗各壹支│
│    │        │        │      │          │    │        │，均沒收之。│
├──┼────┼────┼───┼─────┼──┼────┼──────┤
│ 9  │98年8月 │彰化縣埔│丙○○│推盤機、兌│綽號│刑法第  │丁○○共同攜│
│    │30日凌晨│心鄉瓦南│      │幣機各1台 │「阿│321條第1│帶兇器竊盜，│
│    │5時50分 │村中山路│      │。現金約  │寶」│項第3款 │累犯，處有期│
│    │許      │319號「 │      │1000元。  │之男│。      │徒刑柒月。扣│
│    │        │大潤發賣│      │          │子  │        │案之螺絲起子│
│    │        │場地下1 │      │          │    │        │參支、油壓剪│
│    │        │樓」    │      │          │    │        │、活動扳手、│
│    │        │        │      │          │    │        │尖嘴鉗各壹支│
│    │        │        │      │          │    │        │，均沒收之。│
└──┴────┴────┴───┴─────┴──┴────┴──────┘

司法院資訊處製作；財團法人民間司法改革基金會備份。
